臺灣彰化地方法院刑事判決
110年度易字第255號
公  訴  人  臺灣彰化地方檢察署檢察官
被      告  張伶澐 （原姓名：張玲𦿒）



上列被告因詐欺案件，經檢察官提起公訴（110年度偵字第1625
號），本院判決如下：
    主    文
戊○○犯幫助詐欺取財罪，處有期徒刑伍月，如易科罰金，以新臺
幣壹仟元折算壹日。
    犯罪事實
一、戊○○能預見將行動電話之門號SIM卡提供予他人使用，因該
    門號申請人名義與實際使用人不同，將可能作為不詳犯罪集
    團作為詐欺取財之犯罪工具，藉此躲避警方追查。竟仍在不
    違背其本意下，基於幫助他人詐欺取財之不確定犯意，於民
    國109年9月8日18時25分許至同月11日20時33分間之不詳時
    點，將其申辦之門號0000-000000號（下稱本案門號）之SIM
    卡，交付予年籍不詳之人，己○○再從不詳之人手上購買到上
    開SIM卡，戊○○以此方式容任他人使用其持有之上開門號遂
    行財產犯罪。嗣己○○意圖為自己不法之所有，基於詐欺取財
    之犯意並，於同年9月9日19時54分許，以臉書私訊向乙○○兜
    售2支行動電話，約定價金僅新臺幣（下同）1萬2,000元，
    致乙○○陷於錯誤，誤信為真，相約在彰化縣彰化市火車站交
    易。嗣於同年9月11日20時33分許，己○○以本案門號0000-00
    0000號聯絡乙○○，2人在彰化火車站見面，乙○○交付1萬2,00
    0元給己○○後，己○○佯稱去拿取交易的行動電話後，隨即搭
    乘火車離開，並避不見面，封鎖乙○○的臉書帳號，乙○○始知
    遭到詐騙（己○○所犯詐欺取財罪經本院判決有期徒刑7月確
    定）。
二、案經乙○○訴由彰化縣警察局彰化分局報告臺灣彰化地方檢察
    署檢察官偵查起訴。
    理    由
一、證據能力之說明：
    本案以下所引用被告戊○○以外之人於審判外之言詞或書面陳
    述，業經於審理期日踐行調查證據程序，檢察官及被告均已
    當庭表示無意見，且迄至言詞辯論終結前亦未聲明異議，本
    院審酌該等言詞或書面陳述之製作及取得，並無證據顯示有
    何違背程序規定而欠缺適當性之情事，認以之為證據應屬適
    當，依刑事訴訟法第159條之5之規定，自均有證據能力。而
    非供述證據部分，經本院於審理中提示並告以要旨而為調查
    時，檢察官及被告亦未表示無證據能力，本院審酌該等證據
    作成及取得之程序均無違法之處，亦認均有證據能力。
二、認定犯罪事實所憑之證據及認定之理由：
　　訊據被告戊○○固坦承有申辦本案門號0000-000000號之事實
    ，惟矢口否認有何幫助詐欺之犯行，辯稱：①於110年3月17
    日偵訊時稱：我丈夫之朋友丁○○跟我借SIM卡，說要認證遊
    戲用，我們原本不借他，但他一直說不會有事，所以才借他
    等語。②於110年10月14日本院準備程序時改稱（此時已經臺
    灣新北地方檢察署檢察官移送併案另2門號）：我朋友丁○○
    叫我們開車載他去桃園，當時我跟我老公、2名小孩還有丁○○在車上，丁○○就把我小孩的3支手機搶走，然後把裡面的把
    SIM卡抽出來搶走等語。③於111年4月26日審理程序時改稱：
    我朋友丁○○有一次坐我們的車，他跟我女兒一起坐在後座，
    他就把我女兒3支手機的SIM卡都偷走等語。經查：
  ㈠本案門號SIM卡被作為詐欺取財之工具：
　⒈己○○於109年9月9日19時54分許，以臉書私訊方式向告訴人乙○○佯稱要出售三星牌A71及OPPO牌A31行動電話共2支，價金
    僅1萬2,000元，致告訴人乙○○陷於錯誤，而答應購買，並相
    約在彰化縣彰化市火車站交易。嗣於同年9月11日20時33分
    許，己○○持本件門號行動電話撥打電話予告訴人，兩人在彰
    化火車站見面，告訴人交付1萬2,000元價金予己○○後，己○○
    即佯稱要去拿行動電話予告訴人逸而搭乘火車離開等情，除
    共同被告己○○於本院準備程序、審理中之自白、證人即告訴
    人乙○○於警詢及偵查中之證述外，並有彰化火車站監視影像
    照片13張、己○○之臉書照片2張、告訴人109年10月通話明細
    報表、通聯調閱查詢單附卷可佐，堪認被告戊○○所申辦之00
    00-000000號門號，確實遭己○○用以作為詐欺取財之工具。
　⒉又本案門號為被告於109年7月13日向遠傳電信所申請之月租
    型門號，申請後被告分別於109年9月3日20時42分於遠傳電
    信板橋民治直營門市補卡，不久又於109年9月8日18時25分
    於新莊四維直營門市補卡。於109年9月8日18時25分補卡後
    ，該門號即遭己○○於109年9月11日20時33分用以從事本案詐
    欺取財之工具，嗣後被告又於109年9月28日12時57分於土城
    中央直營門市補卡，並於110年2月18日停用該門號等情，有
    遠傳電信函暨所附申請資料在卷（本院卷一第331頁）。而
    本案門號每次補卡均為被告親自辦理並簽名，有被告各次申
    辦之服務異動申請書在卷可證（本院卷一第381、389、395
    ），且一旦辦理補卡後，新卡會於申請後10分鐘開通，舊卡
    片則失效，且每次換卡需收取換卡費用300元等情，有服務
    異動申請書上之「異動內容」及「注意事項欄」可證（本院
    卷一第381頁），故被告於109年9月8日18時25分更換過SIM
    卡，新卡於申請後10分鐘開通，舊卡片失效，可知該門號係
    於109年9月8日18時25分更換之後才交付給不詳之人，而再
    由己○○取得。
　㈡被告交付SIM卡時主觀有上幫助詐欺之故意：
　⒈被告之配偶廖來發，於107年4月9日改名為廖信萱，於107年4
    月10日改名為廖振鈞，於110年12月7日又改名為廖來發；廖
    來發與前妻生有3女，於109年2月19日與現任配偶即被告結
    婚，兩人又生育2女；5名女兒均由被告與其配偶廖來發養育
    等情，有戶籍謄本可查（本院卷二第74至86頁）。而被告與
    其配偶自107年7月以來，共計申請過至少99支門號（被告至
    少45支），其中被告與其配偶於109年2月19日結婚後，於10
    9年3月8日至110年5月24日共14個月間，共計申請過至少89
    支門號（被告申請44支），多支門號申請後，均曾轉入其他
    電信公司（即可再新取得SIM卡，可以重複出售），亦有申
    請後再補卡（例如本案門號被告即申請、補卡共4次，可出
    售4次；附表門號是否有補辦情形，僅查詢本案門號及併案
    門號，其餘門號未確認），且多為易付卡，多張門號申辦完
    數日就立刻停用，如為月租費，也多無繳費之事實等情，有
    台灣大哥大、遠傳電信、中華電信資料查詢（本院卷二第87
    至114頁）、台灣大哥大函（本案卷二第125至137頁）、遠
    傳電信函及綜合帳單（本院卷一第333至381頁、本院卷二第
    147頁）、中華電信函（本院卷一第319頁）。故被告申請門
    號之方式及使用情形顯不合理，可見被告與其配偶申辦門號
    之目的係用以提供予他人使用。　
　⒉而門號可輕易申辦，從被告與其配偶於3年間，僅台灣大哥大
    、中華電信、遠傳電信3家電信公司（未包含亞太電信、台
    灣之星等），被告就至少申請45支、其配偶至少申請54支，
    甚至2人在1日就申請14支門號，被告更應知悉申請新門號相
    當容易，根本無須使用他人名義申辦，故使用他人名義所申
    辦之門號，絕非從事合法行為。況於此之前，被告即曾於10
    9年2月間因提供帳戶予不詳之人，經台灣新北地方法院110
    年度簡字第504號以幫助詐欺罪判刑有期徒刑3月確定，其配
    偶廖來發（廖振鈞）也因提供帳戶予不詳之人，經台灣新北
    地方法院110年度簡字第325號以幫助詐欺罪判刑有期徒刑3
    月確定，故被告更清楚知悉詐騙集團到處收購帳戶及門號，
    是被告對於提供本案門號會遭人用以詐欺使用，更不能委稱
    不知。
　⒊被告雖稱辯稱：本案門號遭友人丁○○借、搶、偷等情，故其
    無詐騙故意等語。然而：
　⑴本件被告於110年3月17日偵訊時稱：我朋友丁○○跟我借SIM卡
    ，說要認證用，我們原本不借他，但他一直說不會有事等語
    ，然為檢察官所不採。故被告於110年10月14日本院準備程
    序時改稱：我起訴及併案共3張門號是小孩子要上課辦給小
    孩用的。那天我老公的朋友丁○○叫我們開車載他去桃園，當
    時我老公開車、我坐副駕駛座，我2名小孩還有丁○○坐在後
    座，丁○○就把我小孩的手機搶走，把裡面的SIM卡抽出來搶
    走等語。然而，被告稱丁○○為其配偶廖來發在網路上遇到的
    友人，因為丁○○要求搭便車，故其配偶廖來發開車，被告坐
    副駕駛座，被告之2名女兒與丁○○一起坐後座，丁○○卻因此
    將被告女兒之3支手機內之SIM卡取走等情（包含併案之中華
    電信門號0000-000000號、0000-000000號），但被告卻無法
    說明，為何丁○○明明坐在被告配偶所駕駛之車輛上，丁○○卻
    可以在被告車子上搶走被告女兒之手機，並取出手機內的門
    號SIM卡？且其已經就讀國小高年級、國中之女兒竟不知反
    抗？且為何被告稱後座僅有2名女兒，卻有3張門號SIM卡可
    以被搶走？及為何門號SIM卡在狹小的車上被搶，被告、其
    配偶及其女兒均不阻止？且被告配偶廖來發於本院準備程序
    、第1次審理程序時均到庭，可見廖來發身材極為魁梧，丁○○竟可以輕易搶走被告女兒之門號達3張，且可以順利離去，
    而未經被告阻止及報警？被告辯解超脫常情，顯不合理。
　⑵被告於110年4月26日審理程序時改稱：我朋友丁○○有一次坐
    我們的車，那時他跟我女兒一起坐在後座，他就把我女兒手
    機的SIM卡偷走，3張都一起偷走（包含併案2張門號SIM卡）
    等語。然從本院所調得之資料可知，本案發生之後，被告與
    其配偶仍不斷申辦新的門號，經本院詢問後，被告均稱是無
    償借給丁○○玩遊戲使用，但被告卻又無法說明，為何SIM卡
    遭丁○○偷走後，會再繼續「免費提供」丁○○SIM卡使用？故
    被告於審理程序之辯解亦顯不合理，均難以採信。
　⑶且本案經併案之2支中華電信門號，均為被告於109年8月20日
    向遠傳電信所申請，其中門號0000-000000號申請後於109年
    8月24日即停用，並於109年8月24日移入中華電信繼續使用
    ；其中門號0000-000000號申請後於109年8月22日停用，並
    於109年8月22日移入中華電信繼續使用（故上2張門號如用
    以販賣予不詳之人，均可以出售2次以上），有遠傳電信函
    、中華電信查詢資料可證。其中門號0000-000000號遭詐騙
    集團使用，於9月4日11時許以該門號撥打予甲○○，對甲○○施
    行詐術等情，有甲○○所提出之手機通話截圖畫面為證（新北
    地檢110偵8642卷第45頁）；其中門號0000-000000號遭詐騙
    集團使用，於9月5日14時15分許、9月6日上午11時23分許以
    該門號撥打予丙○○，對丙○○施行詐術等情，有丙○○所提出之
    手機通話截圖畫面為證（新北地檢110偵1941卷第103頁）。
    然本案門號業經本院查明被告於109年9月8日18時25分更換
    過SIM卡，可知該門號係於109年9月8日18時25分後才由被告
    交付予不詳之人（或己○○），故詐騙集團使用併案2支門號
    詐騙丙○○及甲○○時，本案門號SIM卡都尚未補辦，顯見本案
    門號SIM卡與併案2張門號SIM卡絕非同時交付。　　
　⑷故被告辯稱本案門號SIM卡及併案2張門號同時被丁○○借、搶
    、偷走等語，顯為狡辯之詞，難以採信。
　㈢故被告已可知悉其提供本案門號是被作為不法使用，並可預
    見可能作為詐欺使用，卻仍故意申辦補卡後，立即又將本案
    門號予不詳之人使用，容任不詳之人恣意使用，其對於交付
    門號予他人，可能遭不詳詐欺者詐騙他人使用之事有所認識
    ，而該門號亦於被告提供後立即遭用以詐騙使用，被告自成
    立幫助詐欺犯行。
　㈣不予調查證據之說明：
　⒈本院於111年5月10日傳喚（提）證人丁○○到庭作證，該時被
    告自稱新冠肺炎確診而無法到庭，嗣後證人丁○○出獄後已傳
    喚不到，故未予被告與丁○○對質問之機會，然證人丁○○之證
    言本院縱然全部不予採用，亦足認被告本案犯行。
　⒉又被告於本院最後一次審理時稱：3張門號確實是在車上被丁○○從我女兒手機內偷走的，我國中的繼女今日到庭可以作證
    等語，然本案門號與併案門號顯非同時交付（併案2張門號
    分別在9月4日11時、9月5日14時15分用來詐騙，但本案門號
    於9月8日18時25分才補辦），已如上述，無須由被告繼女來
    作證與事實不符之情節。　
  ㈤從而，本案事證明確，被告犯行已可認定，應予依法論科。
三、論罪科刑：
  ㈠核被告所為，係犯刑法第30條第1項前段、第339條第1項之幫
    助詐欺取財罪。被告為幫助犯，應依刑法第30條第2項之規
    定，按正犯之刑減輕其刑。
　㈡本院審酌從被告申辦門號之脈絡可知，被告係以販賣門號作
    為生財工具，幫助詐騙集團施行詐騙，助長犯罪之猖獗，嚴
    重妨礙檢警追查幕後詐欺正犯之犯罪，被告幫助正犯己○○造
    成本案詐欺行為，本案正犯己○○經本院判決有期徒刑7月等
    情；另審酌被告否認犯行，且充斥各種狡辯之詞，且從附表
    可見，被告於本案遭查獲後，仍然繼續不停申辦門號供不詳
    之人使用，毫無悔意，且本件被告於審理時甚至聲請要繼女
    來作證門號被偷，然本件起訴門號及併案門號使用時間不重
    疊，根本不可能是同時交付，已如上述，被告竟還帶就讀國
    一之繼女要來法庭作證，不排除是要未成年之繼女來作偽證
    ，更可顯見被告之惡性，不應輕縱；兼衡被告高職畢業之學
    歷，與配偶養育5名女兒（3名為繼女、2名親生女兒），無
    業等一切情況，量處如主文所示之刑，並諭知易科罰金之折
    算標準。
四、本件被告提供予己○○詐欺使用之未扣案門號0000-000-000號
    之SIM卡1張，已經停用，且無法證明仍存在，故不予宣告沒
    收。
五、退併辦部分：　
  ㈠臺灣新北地方檢察署檢察官110年度偵字第1941、8642號併辦
    意旨略以：張玲𦿒基於幫助詐欺取財之不確定犯意，於109
    年9月4日11時前之某時許，在新北市板橋區板橋火車站，將
    其申辦之門號0000-000000、0000-000000號之SIM卡，交付
    給丁○○作為接收認證碼之用，以此方式容任他人使用上開行
    動電話遂行財產犯罪。嗣詐欺集團成員於取得上開2門號SIM
    卡後，即共同意圖為自己不法之所有，於109年9月4日11時
    許，以上開門號0000-000000行動電話撥打電話予甲○○，佯
    裝係甲○○之姪子向甲○○借款，致甲○○陷於錯誤，於同日12時
    53分許、15時17分許，在高雄市○○區○○○路000號高師大郵局
    ，分別匯款15萬元、10萬元至謝妘晞、鄭宇良所申設之國泰
    世華銀行中壢分行帳號000-000000000000號帳戶、中華郵政
    股份有限公司帳號000-00000000000000號帳戶內；另於109
    年9月6日11時許，以上開門號0000-000000行動電話撥打電
    話予丙○○，佯裝係丙○○之外甥向丙○○借款，致丙○○陷於錯誤
    ，於109年9月7日11時47分許，在南投縣○○鎮○○路0段00號竹
    山鎮農會，臨櫃匯款23萬元至謝方雅所申設之中華郵政股份
    有限公司中壢郵局帳號000-00000000000000號帳戶內等情，
    並認被告所申辦上開2併案門號，與本案起訴之門號0000-00
    0000號為同時交付予丁○○，而認為本案與併案部分為同一交
    付門號之幫助行為，而認併案部分屬本案起訴效力所及，因
    而移送併辦等情。
　㈡惟併辦門號0000-000000號遭詐騙集團使用，於9月4日11時許
    以該門號撥打予甲○○，對甲○○施行詐術等情，有甲○○所提出
    之手機通話截圖畫面為證（新北地檢110偵8642卷第45頁）
    ；併案門號0000-000000號遭詐騙集團使用，於9月5日下午2
    時15分許、9月6日上午11時23分許以該門號撥打予丙○○，對
    丙○○施行詐術等情，有丙○○所提出之手機通話截圖畫面為證
    （新北地檢110偵1941卷第103頁）。而本案起訴門號業經本
    院查明被告於109年9月8日18時25分本人親自更換過SIM卡，
    可知該門號最早也是109年9月8日18時25分後才可能交付給
    本案正犯己○○，併案門號用以詐騙時，本案門號都尚未補辦
    ，顯見本案門號與併案2門號絕不可能是同時交付，故臺灣
    新北地方檢察署檢察官單純以被告供述認定本案門號SIM卡
    與併案2張門號SIM卡為同時交付等情，與事實不符，故本院
    無從認定併案與本案為同一幫助行為所致，而無從與本案併
    與審理，此部分亦應退回臺灣新北地方檢察署由檢察官另為
    適法之處理。
六、據上論斷，依刑事訴訟法第299條第1項前段，判決如主文。
本案經檢察官林裕斌提起公訴，檢察官陳昭蓉到庭執行職務。
中　　華　　民　　國　　111 　年　　8 　　月　　29　　日
                  刑事第二庭   審判長法官  葉明松
                               法      官  王祥豪
                               法      官  陳怡潔
以上正本證明與原本無異。
如不服本判決應於收受判決後20日內向本院提出上訴書狀，並應
敘述具體理由。其未敘述上訴理由者，應於上訴期間屆滿後20日
內向本院補提理由書( 均須按他造當事人之人數附繕本) 「切勿
逕送上級法院」。
告訴人或被害人對於判決如有不服具備理由請求檢察官上訴者，
其上訴期間之計算係以檢察官收受判決正本之日期為準。
中　　華　　民　　國　　110 　年　　8 　　月　　18　　日
                               書  記  官  謝儀潔
附表
 申請日 申請人 門號 申請日期 備註 1 107年7月31日 廖振鈞 （廖來發） 0000000000 107年7月31日向遠傳電信申請，月租型、108年5月10日已停用  2 107年8月1日 廖振鈞 0000000000 107年8月1日向台哥大申請，107年10月11日欠費拆機 現屬於亞太行動 3 107年9月1日 廖振鈞 0000000000 107年9月1日向台哥大申請，107年9月3日停用  4 107年8月16日 廖振鈞 0000000000 107年8月16日向遠傳電信申請、月租型、108年5月10日停用  5 107年10月27日 廖振鈞 0000000000 107年10月27日向遠傳電信申請、月租型、108年5月10日停用  6 108年2月15日 廖振鈞 0000000000 108年2月15日向中華電信公司申請，108年11月21日停用。  7 108年2月17日 廖振鈞 0000000000 108年2月17日向中華電信公司申請，109年1月7日停用。  8 108年6月21日 張玲𦿒（戊○○）① 0000000000 108年6月21日向臺灣大哥大申請，109年12月24日欠費拆機 現屬於亞太行動 9 109年3月8日（10支） 廖振鈞 0000000000 109年3月8日向遠傳電信申請，預付卡、109年8月20日停用 （張玲𦿒109年2月19日與廖振鈞結婚） 10  廖振鈞 0000000000 109年3月8日向遠傳電信申請，預付卡、109年8月20日停用  11  廖振鈞 0000000000 109年3月8日向遠傳電信申請，預付卡、109年8月20日停用  12  廖振鈞 0000000000 109年3月8日向遠傳電信申請，預付卡、109年8月20日停用  13  廖振鈞 0000000000 109年3月8日向遠傳電信申請，預付卡、109年8月20日停用  14  廖振鈞 0000000000 109年3月8日向台哥大申請，預付卡、使用中  15  廖振鈞 0000000000 109年3月8日向台哥大申請，預付卡、使用中  16  廖振鈞 0000000000 109年3月8日向台哥大申請，預付卡、使用中  17  廖振鈞 0000000000 109年3月8日向台哥大申請，預付卡、使用中  18  廖振鈞 0000000000 109年3月8日向台哥大申請，預付卡、110年12月1日已停用  19 109年3月21日 廖○○（廖振鈞女兒，101年10月6日生） 0000000000 （臺灣苗栗地方檢察署檢察官不起訴處分書110年度偵字第5165號） 109年3月21日向臺灣大哥大申請、預付卡、4G。 申請時留下：法定代理人廖振鈞之雙證件；該門號詐欺集團成員於110年1月10日持以詐騙盧子宸 20 109年7月1日（2支） 張玲𦿒② 0000000000  109年7月1日向遠傳申請，月租型、109年7月14日停用。 109年10月28日新北地檢署筆錄上留下此電話使用；109年11月17日15時01新北地檢署筆錄上所使用。 21  張玲𦿒③ 0000000000 109年7月1日向遠傳申請，月租型、110年1月8日停用。  22 109年7月8日（2支） 張玲𦿒④ 0000000000  ①109年7月8日向遠傳申請，預付卡、109年8月24日停用。 ②109年8月24日移入中華電信後，於110年5月17日停用  23  張玲𦿒⑤ 0000000000 109年7月8日向台哥大申請，預付卡，109年7月10日停用  24 109年7月11日（2支） 張玲𦿒⑥ 0000000000 109年7月11日向台哥大申請之一般卡999。 警政停話 25  張玲𦿒⑦ 0000000000  ①109年7月11日向台哥大申請，預付卡，109年7月13日停用 ②109年7月13日向遠傳申請、月租型、有網路，110年10月9日停用 109年11月17日15時01分新北地檢署筆錄上所使用；110年9月6日13時45分新北地檢執行筆錄上所使用 26 ★ 109年7月13日（2支） 張玲𦿒⑧ 0000000000 （起訴門號）  ①109年7月13日向遠傳申請、月租型、有網路 ②109年9月3日20時42分-板橋民治門市換卡 ③109年9月8日18時25分-新莊四維門市換卡（109年9月11日20時39分許發生本案） ④109年9月28日12時57分-土城中央門市換卡 ⑤110年2月18日停用  27  張玲𦿒⑨ 0000000000 109年7月13日向遠傳申請、月租型、有網路，110年10月9日停用  28 109年7月14日 張玲𦿒⑩ 0000000000 109年7月14日向遠傳申請，月租型，110年2月18日停用。 109年11月17日15時01分新北地檢署筆錄上所使用 29 109年7月16日 張玲𦿒⑪ 0000000000 109年7月16日向台哥大申請之一般卡。 警政停話 30 ★ 109年8月20日（14支/張4廖5/張5） 張玲𦿒⑫ 0000000000 （退併案門號）  ①109年8月20日向遠傳電信申請，預付卡，109年8月24日停用。 ②109年8月24日移入中華電信後均未繳費，於110年5月17日欠費拆機 109年8月20日21時43分於台北關渡加盟門市申辦。  31 ★  張玲𦿒⑬ 0000000000（退併案門號）  ①109年8月20日向遠傳電信申請預付卡，109年8月22日停用。 ②109年8月22日移入中華電信後均未繳費，於110年8月16日欠費拆機 109年8月20日21時43分於台北關渡加盟門市申辦。  32  張玲𦿒⑭ 0000000000  ①109年8月20日向遠傳電信申請預付卡，109年8月27日停用。 ②109年8月27轉至中華電信，於110年8月16日停用。 109年8月20日21時39分於台北關渡加盟門市申辦。  33  張玲𦿒⑮ 0000000000  ①109年8月20日向遠傳電信申請預付卡，但109年8月22日停用。 ②109年8月22日移入中華電信，110年8月16日停用 109年8月20日21時36分於台北關渡加盟門市申辦。  34  廖振鈞 0000000000 109年8月20日向遠傳電信申請、預付卡、109年9月4日已停用。 109年8月20日19時56分於台北關渡加盟門市申辦。 35  廖振鈞 0000000000 109年8月20日向遠傳電信申請、預付卡、109年9月4日已停用。 109年8月20日20時00分於台北關渡加盟門市申辦。 36  廖振鈞 0000000000 109年8月20日向遠傳電信申請、預付卡、109年9月4日已停用。 109年8月20日19時51分分於台北關渡加盟門市申辦。 37  廖振鈞 0000000000 109年8月20日向遠傳電信申請、預付卡、109年9月4日已停用。 109年8月20日20時06分分於台北關渡加盟門市申辦。 38  廖振鈞 0000000000 109年8月20日向遠傳電信申請、預付卡、109年9月4日已停用。 109年8月20日20時03分於台北關渡加盟門市申辦。 39  張玲𦿒⑯ 0000000000 109年8月20日向台哥大申請之預付卡，使用中 109年8月20日17時17分於新莊幸福二門市申辦。 40  張玲𦿒⑰ 0000000000 109年8月20日向台哥大申請之預付卡，使用中 109年8月20日17時10分於新莊幸福二門市申辦。 41  張玲𦿒⑱ 0000000000 109年8月20日向台哥大申請之預付卡，110年12月25日已停用 109年8月20日17時20分於新莊幸福二門市申辦。 42  張玲𦿒⑲ 0000000000 109年8月20日向台哥大申請之預付卡，110年11月13日已停用 109年8月20日17時13分於新莊幸福二門市申辦。 43  張玲𦿒⑳ 0000000000 109年8月20日向台哥大申請之預付卡，110年03月1日已停用 109年8月20日17時07分於新莊幸福二門市申辦。 44 109年8月21日（2支） 張玲𦿒㉑ 0000000000 109年8月21日向中華電信申請，110年1月5日已經停用。  45  張玲𦿒㉒ 0000000000 109年8月21日向中華電信申請，110年1月5日已經停用。  46 109年9月4日（10支，張5廖5） 張玲𦿒㉓ 0000000000 109年9月4日向遠傳電信申請、預付卡、109年10月11日停用 109年9月4日20時56分於潭子中山直營門市申辦。 47  張玲𦿒㉔ 0000000000 109年9月4日向遠傳電信申請、預付卡、109年10月11日停用 109年9月4日20時38分於潭子中山直營門市申辦。 48  張玲𦿒㉕ 0000000000 109年9月4日向遠傳電信申請、預付卡、109年10月11日停用 109年9月4日20時43分於潭子中山直營門市申辦。 49  張玲𦿒㉖ 0000000000 109年9月4日向遠傳電信申請、預付卡、109年10月11日停用 109年9月4日20時46分於潭子中山直營門市申辦 50  張玲𦿒㉗ 0000000000 109年9月4日向遠傳電信申請、預付卡、109年10月11日停用 109年9月4日20時52分於潭子中山直營門市申辦 51  廖振鈞 0000000000 109年9月04日向遠傳電信申請、預付卡、109年10月11日已停用。 109年9月4日18時17分於潭子潭興直營門市申辦。 52  廖振鈞 0000000000 109年9月04日向遠傳電信申請、預付卡、109年10月11日已停用。 109年9月4日18時25分於潭子潭興直營門市申辦。 53  廖振鈞 0000000000 109年9月04日向遠傳電信申請、預付卡、109年10月11日已停用。 109年9月4日18時33分於潭子潭興直營門市申辦。 54  廖振鈞 0000000000 109年9月04日向遠傳電信申請、預付卡、109年10月11日已停用。 109年9月4日18時37分於潭子潭興直營門市申辦。 55  廖振鈞 0000000000 109年9月04日向遠傳電信申請、預付卡、109年10月11日已停用。 109年9月4日18時40分於潭子潭興直營門市申辦。 56 109年10月11日（10支，張5/廖5） 張玲𦿒㉘ 0000000000 109年10月11日向遠傳電信申請、預付卡、109年11月21日停用 109年10月11日19時17分於潭子中山直營門市申辦 57  張玲𦿒㉙ 0000000000 109年10月11日向遠傳電信申請、預付卡、109年11月21日停用 109年10月11日19時20分於潭子中山直營門市申辦 58  張玲𦿒㉚ 0000000000 109年10月11日向遠傳電信申請、預付卡、109年11月21日停用 109年10月11日19時27分於潭子中山直營門市申辦 59  張玲𦿒㉛ 0000000000 109年10月11日向遠傳電信申請、預付卡、109年11月21日停用 109年10月11日19時24分於潭子中山直營門市申辦 60  張玲𦿒㉜ 0000000000 109年10月11日向遠傳電信申請、預付卡、109年11月21日停用 109年10月11日19時30分於潭子中山直營門市申辦 61  廖振鈞 0000000000 109年10月11日向遠傳電信申請、預付卡、109年11月21日已停用。 109年10月11日17時54分於潭子中山直營門市申辦 62  廖振鈞 0000000000 109年10月11日向遠傳電信申請、預付卡、109年11月21日已停用。 109年10月11日18時58分於潭子中山直營門市申辦 63  廖振鈞 0000000000 109年10月11日向遠傳電信申請、預付卡、109年11月21日已停用。 109年10月11日19時05分於潭子中山直營門市申辦 64  廖振鈞 0000000000 109年10月11日向遠傳電信申請、預付卡、109年11月21日已停用。 109年10月11日19時12分於潭子中山直營門市申辦 65  廖振鈞 0000000000 109年10月11日向遠傳電信申請、預付卡、109年11月21日已停用。 109年10月11日19時20分於潭子中山直營門市申辦 66 109年11月21日（10支，張5/廖5） 張玲𦿒㉝ 0000000000 109年11月21日向遠傳電信申請、預付卡、109年12月03日停用 109年11月21日21時03分於板橋館前東直營門市申辦 67  張玲𦿒㉞ 0000000000 109年11月21日向遠傳電信申請、預付卡、110年05月19日停用 109年11月21日21時09分於板橋館前東直營門市申辦 68  張玲𦿒㉟ 0000000000 109年11月21日向遠傳電信申請、預付卡、110年05月19日停用 109年11月21日21時12分於板橋館前東直營門市申辦 69  張玲𦿒㊱ 0000000000 109年11月21日向遠傳電信申請、預付卡、110年05月19日停用 109年11月21日21時16分於板橋館前東直營門市申辦 70  張玲𦿒㊲ 0000000000 109年11月21日向遠傳電信申請、預付卡、110年05月19日停用 109年11月21日21時18分於板橋館前東直營門市申辦 71  廖振鈞  0000000000 109年11月21日向遠傳電信申請、預付卡、110年1月19日已停用。 109年11月21日20時35分於板橋館前東直營門市申辦 72  廖振鈞  0000000000 109年11月21日向遠傳電信申請、預付卡、110年1月19日已停用。 109年11月21日20時44分於板橋館前東直營門市申辦 73  廖振鈞 0000000000 109年11月21日向遠傳電信申請、預付卡、110年1月19日已停用。 109年11月21日20時49分於板橋館前東直營門市申辦 74  廖振鈞 0000000000 109年11月21日向遠傳電信申請、預付卡、110年1月19日已停用。 109年11月21日20：54分於板橋館前東直營門市申辦 75  廖振鈞 0000000000 109年11月21日向遠傳電信申請、預付卡、110年1月19日已停用。 109年11月21日20時56分於板橋館前東直營門市申辦 76 109年12月29日 張玲𦿒㊳ 0000000000 109年12月29日向遠傳電信申請、預付卡、110年05月19日停用  77 110年1月19日（5支） 廖振鈞 0000000000 110年1月19日向遠傳電信申請、預付卡、110年3月2日已停用。  78  廖振鈞 0000000000 110年1月19日向遠傳電信申請、預付卡、110年3月2日已停用。  79  廖振鈞 0000000000 110年1月19日向遠傳電信申請、預付卡、110年3月2日已停用。  80  廖振鈞 0000000000 110年1月19日向遠傳電信申請、預付卡、110年3月2日已停用。  81  廖振鈞 0000000000 110年1月19日向遠傳電信申請、預付卡、110年3月2日已停用。  82 110年3月2日（5支） 廖振鈞 0000000000 110年3月2日向遠傳電信申請、預付卡、110年5月19日已停用。  83  廖振鈞 0000000000 110年3月2日向遠傳電信申請、預付卡、110年5月19日已停用。  84  廖振鈞 0000000000 110年3月2日向遠傳電信申請、預付卡、110年5月19日已停用。  85  廖振鈞 0000000000 110年3月2日向遠傳電信申請、預付卡、110年5月19日已停用。  86  廖振鈞 0000000000 110年3月2日向遠傳電信申請、預付卡、110年5月19日已停用。  87 110年5月19日（6支，張3/廖3） 張玲𦿒㊴ 0000000000 110年5月19日向遠傳電信申請、預付卡、使用中  88  張玲𦿒㊵ 0000000000 110年5月19日向遠傳電信申請、預付卡、111年3月29日停用  89  張玲𦿒㊶ 0000000000 110年5月19日向遠傳電信申請、預付卡、使用中  90  廖振鈞 0000000000 110年5月19日向遠傳電信申請、預付卡、仍使用中  91  廖振鈞 0000000000 110年5月19日向遠傳電信申請、預付卡、仍使用中  92  廖振鈞 0000000000 110年5月19日向遠傳電信申請、預付卡、仍使用中  93 110年5月20日 廖振鈞 0000000000 110年5月20日向遠傳電信申請、預付卡、110年5月24日已停用  94 110年5月24日（4支，張2/廖2） 張玲𦿒㊷ 0000000000 110年5月24日向遠傳電信申請、預付卡、110年10月9日已停用。  95  張玲𦿒㊸ 0000000000 110年5月24日向遠傳電信申請、預付卡、111年40月21日已停用。  96  廖振鈞 0000000000 110年5月24日向遠傳電信申請、預付卡、111年4月21日已停用  97  廖振鈞 0000000000 110年5月24日向遠傳電信申請、預付卡、111年4月21日已停用  98 110年10月9日（2支） 張玲𦿒㊹ 0000000000 110年10月9日向遠傳電信申請、月租型、有網路功能、使用中。  99  張玲𦿒㊺ 0000000000 110年10月9日向遠傳電信申請、預付卡、使用中  

附錄本案論罪科刑法條：
中華民國刑法第339條
意圖為自己或第三人不法之所有，以詐術使人將
本人或第三人之物交付者，處5年以下有期徒刑、拘役或科或併
科50萬元以下罰金。
以前項方法得財產上不法之利益或使第三人得之者，亦同。
前二項之未遂犯罰之。